test/src/gt-norm-yamls/X-misc_gt-norm-dial_Por.gen.yaml
Config:
  hfst:
    Gen: ../../../src/generator-gt-norm.hfst
    Morph: ../../../src/analyser-gt-norm.hfst
  xerox:
    Gen: ../../../src/generator-gt-norm.xfst
    Morph: ../../../src/analyser-gt-norm.xfst
    App: lookup
    
Tests:
    
    # todo:
    # Proofread the gold standard (below)
    # Then: linnrun analyser, then correct.
    
  Noun - misc - ei tsekattu : # Noun 'misc' - Aili on tsekannut jos lukee ok, ei muilta
    
    flaku+N+Sg+Nom: flaku    # (ok)
    flaku+N+Sg+Gen: flavun    # (ok)
    flaku+N+Sg+Par: flakkuu    # (ok)
    flaku+N+Sg+Ine: flavussa    # (ok)
    flaku+N+Sg+Ill: flakhuun    # (ok)
    flaku+N+Sg+Ela: flavusta    # (ok)
    flaku+N+Sg+Ade: flavula    # (ok)
    flaku+N+Sg+Abe: flavutta    # (ok)
    flaku+N+Sg+All: flavule    # (ok)
    flaku+N+Sg+Abl: flavulta    # (ok)
    flaku+N+Sg+Ess: flakuna    # (ok)
    flaku+N+Sg+Tra: flavuksi    # (ok)
    
    flaku+N+Pl+Nom: flavut    # (ok)
    flaku+N+Pl+Gen: flakkuin    # (antaa nyt flakuin)
    flaku+N+Pl+Par: flakkui    # (antaa nyt flakkui)
    flaku+N+Pl+Ine: flavuissa   # (ok)
    flaku+N+Pl+Ill: flakhuin    # (ok)
    flaku+N+Pl+Ela: flavuista   # (ok)
    flaku+N+Pl+Ade: flavuila    # (ok)
    flaku+N+Pl+Abe: flavuitta   # (ok)
    flaku+N+Pl+All: flavuile    # (ok)
    flaku+N+Pl+Abl: flavuilta   # (ok)
    flaku+N+Pl+Ess: flakuina    # (ok)
    flaku+N+Pl+Tra: flavuiksi   # (ok)
    flaku+N+Pl+Com: flakuine    # (ok)
    
    
    
    hoppu+N+Sg+Nom: hoppu    # (ok)
    hoppu+N+Sg+Gen: hopun    # (ok)
    hoppu+N+Sg+Par: hoppuu    # (ok)
    hoppu+N+Sg+Ine: hopussa    # (ok)
    hoppu+N+Sg+Ill: hopphuun    # (?)
    hoppu+N+Sg+Ela: hopusta    # (ok)
    hoppu+N+Sg+Ade: hopula    # (ok)
    hoppu+N+Sg+Abe: hoputta    # (ok)
    hoppu+N+Sg+All: hopule    # (ok)
    hoppu+N+Sg+Abl: hopulta    # (ok)
    hoppu+N+Sg+Ess: hoppuna    # (ok)
    hoppu+N+Sg+Tra: hopuksi    # (ok)
    
    hoppu+N+Pl+Nom: hoput    # (ok)
    hoppu+N+Pl+Gen: hoppuin    # (ok)
    hoppu+N+Pl+Par: hoppui    # (ok)
    hoppu+N+Pl+Ine: hopuissa    # (ok)
    hoppu+N+Pl+Ill: hopphuin    # (ok)
    hoppu+N+Pl+Ela: hopuista    # (ok)
    hoppu+N+Pl+Ade: hopuila    # (ok)
    hoppu+N+Pl+Abe: hopuitta    # (ok)
    hoppu+N+Pl+All: hopuile    # (ok)
    hoppu+N+Pl+Abl: hopuilta    # (ok)
    hoppu+N+Pl+Ess: hoppuina    # (ok)
    hoppu+N+Pl+Tra: hopuiksi    # (ok)
    hoppu+N+Pl+Com: hoppuine    # (ok)
    
    
    
    häntä+N+Sg+Nom: häntä    # (ok)
    häntä+N+Sg+Gen: hännän    # (ok)
    häntä+N+Sg+Par: hänttää    # (ok)
    häntä+N+Sg+Ine: hännässä    # (ok)
    häntä+N+Sg+Ill: hänthään    # (ok)
    häntä+N+Sg+Ela: hännästä    # (ok)
    häntä+N+Sg+Ade: hännälä    # (ok)
    häntä+N+Sg+Abe: hännättä    # (ok)
    häntä+N+Sg+All: hännäle    # (ok)
    häntä+N+Sg+Abl: hännältä    # (ok)
    häntä+N+Sg+Ess: häntänä    # (ok)
    häntä+N+Sg+Tra: hännäksi    # (ok)
    
    häntä+N+Pl+Nom: hännät    # (ok)
    häntä+N+Pl+Gen: hänttiin    # (antaa nyt hänsiin)
    häntä+N+Pl+Par: hänttii    # (antaa nyt hänsi)
    häntä+N+Pl+Ine: hännissä    # (antaa nyt hänsissä)
    häntä+N+Pl+Ill: hänthiin    # (antaa nyt hänthäin)
    häntä+N+Pl+Ela: hännistä    # (antaa nyt hänsistä)
    häntä+N+Pl+Ade: hännilä    # (antaa nyt hänsilä)
    häntä+N+Pl+Abe: hännittä    # (antaa nyt hänsittä)
    häntä+N+Pl+All: hännile    # (antaa nyt hänsile)
    häntä+N+Pl+Abl: hänniltä    # (antaa nyt hänsiltä)
    häntä+N+Pl+Ess: häntinä    # (antaa nyt hänsinä)
    häntä+N+Pl+Tra: hänniksi    # (antaa nyt hänsiksi)
    häntä+N+Pl+Com: häntine    # (antaa nyt hänsine)
    
    
    ikä+N+Sg+Nom: ikä    # (ok)
    ikä+N+Sg+Gen: iän    # (antaa nyt ikän)
    ikä+N+Sg+Par: ikkää    # (ok)
    ikä+N+Sg+Ine: iässä    # (antaa nyt ikässä)
    ikä+N+Sg+Ill: ikhään    # (ok)
    ikä+N+Sg+Ela: iästä    # (antaa nyt ikästä)
    ikä+N+Sg+Ade: iälä    # (antaa nyt ikälä)
    ikä+N+Sg+Abe: iättä    # (antaa nyt ikättä)
    ikä+N+Sg+All: iäle    # (antaa nyt ikäle)
    ikä+N+Sg+Abl: iältä    # (antaa nyt ikältä)
    ikä+N+Sg+Ess: ikänä    # (ok)
    ikä+N+Sg+Tra: iäksi    # (antaa nyt ikäksi)
    
    ikä+N+Pl+Nom: iät    # (antaa nyt ikät)
    ikä+N+Pl+Gen: ikkiin    # (antaa nyt ikiin)
    ikä+N+Pl+Par: ikkii    # (antaa nyt iki)
    ikä+N+Pl+Ine: iissä    # (antaa nyt ikissä)
    ikä+N+Pl+Ill: ikhiin    # (antaa nyt ikhäin)
    ikä+N+Pl+Ela: iistä    # (antaa nyt ikistä)
    ikä+N+Pl+Ade: iilä    # (antaa nyt ikilä)
    ikä+N+Pl+Abe: iittä    # (antaa nyt ikittä)
    ikä+N+Pl+All: iile    # (antaa nyt ikile)
    ikä+N+Pl+Abl: iiltä    # (antaa nyt ikiltä)
    ikä+N+Pl+Ess: ikinä    # (ok)
    ikä+N+Pl+Tra: iiksi    # (antaa nyt ikiksi)
    ikä+N+Pl+Com: ikine    # (ok)
    
    alaikä+N+Sg+Gen: alaiän # alaikän
    
    
    
    into+N+Sg+Nom: into    # (ok)
    into+N+Sg+Gen: innon    # (ok)
    into+N+Sg+Par: inttoo    # (ok)
    into+N+Sg+Ine: innossa    # (ok)
    into+N+Sg+Ill: inthoon    # (ok)
    into+N+Sg+Ela: innosta    # (ok)
    into+N+Sg+Ade: innola    # (ok)
    into+N+Sg+Abe: innotta    # (ok)
    into+N+Sg+All: innole    # (ok)
    into+N+Sg+Abl: innolta    # (ok)
    into+N+Sg+Ess: intona    # (ok)
    into+N+Sg+Tra: innoksi    # (ok)
    
    into+N+Pl+Nom: innot    # (ok)
    into+N+Pl+Gen: inttoin    # (antaa nyt intoin)
    into+N+Pl+Par: inttoi    # (antaa nyt intoi)
    into+N+Pl+Ine: innoissa    # (ok)
    into+N+Pl+Ill: inthoin    # (ok)
    into+N+Pl+Ela: innoista    # (ok)
    into+N+Pl+Ade: innoila    # (ok)
    into+N+Pl+Abe: innoitta    # (ok)
    into+N+Pl+All: innoile    # (ok)
    into+N+Pl+Abl: innoilta    # (ok)
    into+N+Pl+Ess: intoina    # (ok)
    into+N+Pl+Tra: innoiksi    # (ok)
    into+N+Pl+Com: intoine    # (ok)
    
    
    
    juomu+N+Sg+Nom: juomu    # (ok)
    juomu+N+Sg+Gen: juomun    # (ok)
    juomu+N+Sg+Par: juomuu    # (ok)
    juomu+N+Sg+Ine: juomussa    # (ok)
    juomu+N+Sg+Ill: juomhuun    # (ok)
    juomu+N+Sg+Ela: juomusta    # (ok)
    juomu+N+Sg+Ade: juomula    # (ok)
    juomu+N+Sg+Abe: juomutta    # (ok)
    juomu+N+Sg+All: juomule    # (ok)
    juomu+N+Sg+Abl: juomulta    # (ok)
    juomu+N+Sg+Ess: juomuna    # (ok)
    juomu+N+Sg+Tra: juomuksi    # (ok)
    
    juomu+N+Pl+Nom: juomut    # (ok)
    juomu+N+Pl+Gen: juomuin    # (ok)
    juomu+N+Pl+Par: juomui    # (ok)
    juomu+N+Pl+Ine: juomuissa   # (ok)
    juomu+N+Pl+Ill: juomhuin    # (ok)
    juomu+N+Pl+Ela: juomuista   # (ok)
    juomu+N+Pl+Ade: juomuila    # (ok)
    juomu+N+Pl+Abe: juomuitta   # (ok)
    juomu+N+Pl+All: juomuile    # (ok)
    juomu+N+Pl+Abl: juomuilta   # (ok)
    juomu+N+Pl+Ess: juomuina    # (ok)
    juomu+N+Pl+Tra: juomuiksi   # (ok)
    juomu+N+Pl+Com: juomuine    # (ok)
    
    
    
    katto+N+Sg+Nom: katto    # (ok)
    katto+N+Sg+Gen: katon    # (ok)
    katto+N+Sg+Par: kattoo    # (ok)
    katto+N+Sg+Ine: katossa    # (ok)
    katto+N+Sg+Ill: katthoon    # (ok)
    katto+N+Sg+Ela: katosta    # (ok)
    katto+N+Sg+Ade: katola    # (ok)
    katto+N+Sg+Abe: katotta    # (ok)
    katto+N+Sg+All: katole    # (ok)
    katto+N+Sg+Abl: katolta    # (ok)
    katto+N+Sg+Ess: kattona    # (ok)
    katto+N+Sg+Tra: katoksi    # (ok)
    
    katto+N+Pl+Nom: katot    # (ok)
    katto+N+Pl+Gen: kattoin    # (ok)
    katto+N+Pl+Par: kattoi    # (ok)
    katto+N+Pl+Ine: katoissa    # (ok)
    katto+N+Pl+Ill: katthoin    # (ok)
    katto+N+Pl+Ela: katoista    # (ok)
    katto+N+Pl+Ade: katoila    # (ok)
    katto+N+Pl+Abe: katoitta    # (ok)
    katto+N+Pl+All: katoile    # (ok)
    katto+N+Pl+Abl: katoilta    # (ok)
    katto+N+Pl+Ess: kattoina    # (ok)
    katto+N+Pl+Tra: katoiksi    # (ok)
    katto+N+Pl+Com: kattoine    # (ok)
    
    
    
    kelhä+N+Sg+Nom: kelhä    # (ok)
    kelhä+N+Sg+Gen: kelhän    # (ok)
    kelhä+N+Sg+Par: kelhää    # (ok)
    kelhä+N+Sg+Ine: kelhässä    # (ok)
    kelhä+N+Sg+Ill: kelhhään    # (ok)
    kelhä+N+Sg+Ela: kelhästä    # (ok)
    kelhä+N+Sg+Ade: kelhälä    # (ok)
    kelhä+N+Sg+Abe: kelhättä    # (ok)
    kelhä+N+Sg+All: kelhäle    # (ok)
    kelhä+N+Sg+Abl: kelhältä    # (ok)
    kelhä+N+Sg+Ess: kelhänä    # (ok)
    kelhä+N+Sg+Tra: kelhäksi    # (ok)
    
    kelhä+N+Pl+Nom: kelhät    # (ok)
    kelhä+N+Pl+Gen: kelhiin    # (ok)
    kelhä+N+Pl+Par: kelhii    # (antaa nyt kelhi)
    kelhä+N+Pl+Ine: kelhissä    # (ok)
    kelhä+N+Pl+Ill: kelhhiin    # (antaa nyt kelhhäin)
    kelhä+N+Pl+Ela: kelhistä    # (ok)
    kelhä+N+Pl+Ade: kelhilä    # (ok)
    kelhä+N+Pl+Abe: kelhittä    # (ok)
    kelhä+N+Pl+All: kelhile    # (ok)
    kelhä+N+Pl+Abl: kelhiltä    # (ok)
    kelhä+N+Pl+Ess: kelhinä    # (ok)
    kelhä+N+Pl+Tra: kelhiksi    # (ok)
    kelhä+N+Pl+Com: kelhine    # (ok)
    
    
    
    kenkä+N+Sg+Nom: kenkä    # (ok)
    kenkä+N+Sg+Gen: kengän    # (ok)
    kenkä+N+Sg+Par: kenkkää    # (ok)
    kenkä+N+Sg+Ine: kengässä    # (ok)
    kenkä+N+Sg+Ill: kenkhään    # (ok)
    kenkä+N+Sg+Ela: kengästä    # (ok)
    kenkä+N+Sg+Ade: kengälä    # (ok)
    kenkä+N+Sg+Abe: kengättä    # (ok)
    kenkä+N+Sg+All: kengäle    # (ok)
    kenkä+N+Sg+Abl: kengältä    # (ok)
    kenkä+N+Sg+Ess: kenkänä    # (ok)
    kenkä+N+Sg+Tra: kengäksi    # (ok)
    
    kenkä+N+Pl+Nom: kengät    # (ok)
    kenkä+N+Pl+Gen: kenkkiin    # (antaa nyt kenkiin)
    kenkä+N+Pl+Par: kenkkii    # (antaa nyt kenki)
    kenkä+N+Pl+Ine: kengissä    # (ok)
    kenkä+N+Pl+Ill: kenkhiin    # (antaa nyt kenkhäin)
    kenkä+N+Pl+Ela: kengistä    # (ok)
    kenkä+N+Pl+Ade: kengilä    # (ok)
    kenkä+N+Pl+Abe: kengittä    # (ok)
    kenkä+N+Pl+All: kengile    # (ok)
    kenkä+N+Pl+Abl: kengiltä    # (ok)
    kenkä+N+Pl+Ess: kenkinä    # (ok)
    kenkä+N+Pl+Tra: kengiksi    # (ok)
    kenkä+N+Pl+Com: kenkine    # (ok)
    
    
    
    lehmä+N+Sg+Nom: lehmä    # (ok)
    lehmä+N+Sg+Gen: lehmän    # (ok)
    lehmä+N+Sg+Par: lehmää    # (ok)
    lehmä+N+Sg+Ine: lehmässä    # (ok)
    lehmä+N+Sg+Ill: lehmhään    # (ok)
    lehmä+N+Sg+Ela: lehmästä    # (ok)
    lehmä+N+Sg+Ade: lehmälä    # (ok)
    lehmä+N+Sg+Abe: lehmättä    # (ok)
    lehmä+N+Sg+All: lehmäle    # (ok)
    lehmä+N+Sg+Abl: lehmältä    # (ok)
    lehmä+N+Sg+Ess: lehmänä    # (ok)
    lehmä+N+Sg+Tra: lehmäksi    # (ok)
    
    lehmä+N+Pl+Nom: lehmät    # (ok)
    lehmä+N+Pl+Gen: lehmiin    # (ok)
    lehmä+N+Pl+Par: lehmi    # (lehmii)
    lehmä+N+Pl+Ine: lehmissä    # (ok)
    lehmä+N+Pl+Ill: lehmhiin    # (antaa nyt lehmhäin)
    lehmä+N+Pl+Ela: lehmistä    # (ok)
    lehmä+N+Pl+Ade: lehmilä    # (ok)
    lehmä+N+Pl+Abe: lehmittä    # (ok)
    lehmä+N+Pl+All: lehmile    # (ok)
    lehmä+N+Pl+Abl: lehmiltä    # (ok)
    lehmä+N+Pl+Ess: lehminä    # (ok)
    lehmä+N+Pl+Tra: lehmiksi    # (ok)
    lehmä+N+Pl+Com: lehmine    # (ok)
    
    
    
    leipä+N+Sg+Nom: leipä    # (ok)
    leipä+N+Sg+Gen: leivän    # (ok)
    leipä+N+Sg+Par: leippää    # (ok)
    leipä+N+Sg+Ine: leivässä    # (ok)
    leipä+N+Sg+Ill: leiphään    # (ok)
    leipä+N+Sg+Ela: leivästä    # (ok)
    leipä+N+Sg+Ade: leivälä    # (ok)
    leipä+N+Sg+Abe: leivättä    # (ok)
    leipä+N+Sg+All: leiväle    # (ok)
    leipä+N+Sg+Abl: leivältä    # (ok)
    leipä+N+Sg+Ess: leipänä    # (ok)
    leipä+N+Sg+Tra: leiväksi    # (ok)
    
    leipä+N+Pl+Nom: leivät    # (ok)
    leipä+N+Pl+Gen: leippiin    # (antaa nyt leipiin)
    leipä+N+Pl+Par: leippii    # (antaa nyt leipi)
    leipä+N+Pl+Ine: leivissä    # (ok)
    leipä+N+Pl+Ill: leiphiin    # (antaa nyt leiphäin)
    leipä+N+Pl+Ela: leivistä    # (ok)
    leipä+N+Pl+Ade: leivilä    # (ok)
    leipä+N+Pl+Abe: leivittä    # (ok)
    leipä+N+Pl+All: leivile    # (ok)
    leipä+N+Pl+Abl: leiviltä    # (ok)
    leipä+N+Pl+Ess: leipinä    # (ok)
    leipä+N+Pl+Tra: leiviksi    # (ok)
    leipä+N+Pl+Com: leipine    # (ok)
    
    
    
    maito+N+Sg+Nom: maito    # (ok)
    maito+N+Sg+Gen: maiđon    # (ok)
    maito+N+Sg+Par: maittoo    # (ok)
    maito+N+Sg+Ine: maiđossa    # (ok)
    maito+N+Sg+Ill: maithoon    # (ok)
    maito+N+Sg+Ela: maiđosta    # (ok)
    maito+N+Sg+Ade: maiđola    # (ok)
    maito+N+Sg+Abe: maiđotta    # (ok)
